【裁判字號】    89,易緝,15
【裁判日期】    890131
【裁判案由】    竊盜
【裁判全文】
台灣板橋地方法院刑事判決                        八十九年度易緝字第一五號
    公  訴  人  台灣板橋地方法院檢察署檢察官
    被      告  乙○○
右列被告因竊盜案件，經檢察官提起公訴（八十八年度偵字第二一五四一號）及移送
併案審理（八十八年度偵字第二六九二二號），本院判決如左：
      主      文
乙○○共同連續攜帶兇器竊盜，累犯，處有期徒刑壹年陸月。
扣案之鑰匙共貳把及六角扳手壹支，均沒收。
      事      實
一、乙○○曾有竊盜、誣告、傷害及違反麻醉藥品管理條例案件前科，所犯最後一次
    違反麻醉藥品管理條例案件，於民國（下同）八十六年九月十一日經本院判處有
    期徒刑五月確定，八十八年二月六日在監執行完畢，猶不知悛悔，仍單獨或分別
    與康志鋒（已另行審結）或王俊明（另案由台灣板橋地方法院檢察署偵辦中）基
    於意圖為自己不法所有之概括犯意聯絡，（一）與康志鋒於八十八年九月二十五
    日晚上九時三十分許，在台北縣泰山鄉○○路三一巷五號前，見甲○○所有ＸＱ
    Ｑ－一一○號牌重型機車置放該處，即由康志鋒把風，乙○○則持其自備之鑰匙
    一把，以啟動該車電源之方式徒手竊取該部機車，得手後，即供其等騎用，嗣於
    八十八年九月二十六日凌晨三時四十分許，在台北縣蘆洲市○○街三八巷三一弄
    十八號前經警查獲，並扣得乙○○所用供行竊機車所用之鑰匙一把；（二）與王
    俊明攜帶王某所有具客觀危險性為兇器之六角扳手一支，於八十八年十二月四日
    凌晨零時許，在台北縣五股鄉○○路○段五九一號前，見陳威成所有之ＧＶ－七
    七一七號牌自用小客車停放該處，即由乙○○持王俊明之前述六角扳手一支，而
    共同竊取該自用小客車，得手後，供其等使用；（三）乙○○於八十八年十二月
    九日下午二時許，在台北縣五股鄉五股工業區，見蘇木彥所有之ＤＪＯ－八五○
    牌輕型機車停放該處，即持其自備之鑰匙一把，以啟動該車電源之方式徒手竊取
    該部機車，得手後，供其騎用；（四）與王俊明攜帶前開王某所有具客觀危險性
    為兇器之六角扳手一支，於八十八年十二月十五日凌晨四時許，在台北縣五股鄉
    ○○路○段八三巷七弄九號，見張麗玉所有之ＨＴ－三三一八牌自用小客車停放
    該處，即由乙○○把風，王俊明持前述渠所有之六角扳手一支，而共同竊取該自
    用小客車，得手後，供其等使用，嗣於八十八年十二月十五日下午五時許，經警
    當場查獲乙○○，並扣得其所有供分別行竊前開ＸＱＱ－一一○號牌重型機車及
    ＤＪＯ－八五○牌輕型機車所用之鑰匙共二把，而循線偵悉其連續竊盜之上情。
二、案經台北縣警察局蘆洲分局報請台灣板橋地方法院檢察署檢察官偵查起訴及移送
    併案審理。
    理      由
一、右揭連續竊盜之事實，業據被告乙○○於警訊及偵審中均坦承不諱，並經被害人
    甲○○、陳威成、蘇木彥、張麗玉於警訊時指述彼等遭竊之情節甚詳，此外，復
    有贓物認領保管單一件附於偵查卷及被告所有供分別行竊前開ＸＱＱ－一一○號
    牌重型機車及ＤＪＯ－八五○牌輕型機車所用之鑰匙共二把扣案可證，本件事證
    明確，被告之各該犯行均堪予認定。
二、被告意圖為自己不法之所有，而於上述（一）、（三）各該時地，二次竊取他人
    之動產，核均係犯刑法第三百二十條第一項之竊盜罪；再按六角扳手依社會一般
    觀念，用之攻擊他人，足以使人生命身體安全發生危險之虞，自屬兇器之一種，
    被告意圖為自己不法之所有，攜帶為兇器之六角扳手於前揭（二）、（四）各該
    時地連續二次竊取他人之動產，則均係犯同法第三百二十一條第一項第三款之加
    重竊盜罪。被告與康志鋒就上述（一）之竊盜犯行，及被告與王俊明就前述（二
    ）、（四）之竊盜犯行，各有犯意聯絡及行為分擔，俱為共同正犯。其先後多次
    竊盜犯行，時間緊接，犯罪構成要件相同，顯係基於概括犯意反覆為之，為連續
    犯，應論以較重之一加重竊盜罪，並依法加重其刑。公訴意旨固未論列被告前開
    （二）至（四）之竊盜犯行，惟此等部分與前揭公訴人起訴其竊盜之部分，有連
    續犯之裁判上一罪關係，此等竊盜部分，並經公訴人移送併案審理，本院自得一
    併審理論究，附此敘明。次查，被告曾有竊盜、誣告、傷害及違反麻醉藥品管理
    條例案件前科，所犯最後一次違反麻醉藥品管理條例案件，於八十六年九月十一
    日經本院判處有期徒刑五月確定，八十八年二月六日在監執行完畢，有本院前案
    記錄表、台灣高等法院檢察署刑案紀錄簡覆表各一份在卷足參，茲於有期徒刑執
    行完畢後五年內再犯有期徒刑以上之罪，為累犯，應依法遞加重其刑。爰審酌被
    告已有多次竊盜紀錄，仍不知悔悟，與其行竊之手段、次數、所生危害、所竊財
    物之價值，暨其四次行竊之時間密接顯無悔意及犯後態度尚佳坦承犯行等一切情
    狀，量處如主文所示之刑，以示懲戒。
三、至扣案之鑰匙二把，係被告所有供行竊所用之物，六角扳手一支（雖未扣案，惟
    無法證明已滅失），則為共同被告王俊明所有用以行竊之物，此據其陳明在卷，
    爰依刑法第三十八條第一項第二款之規定併予宣告沒收，附此敘明。
據上論斷，應依刑事訴訟法第二百九十九條第一項前段，刑法第二十八條、第五十六
條、第三百二十一條第一項第三款、第四十七條、第三十八條第一項第二款，判決如
主文。
本案經檢察官郭學廉到庭執行職務。
中      華      民        國      八十九    年      一    月    三十一  日
                                  臺灣板橋地方法院刑事第一庭
                                      法  官  邱 靜 琪
右正本證明與原本無異
如不服本判決應於送達後十日內向本院提出上訴狀
                                      書記官  劉 日 賓
中      華  民        國      八十九    年      二    月     一     日
附錄本案論罪科刑法條全文：
刑法第三百二十一條：
犯竊盜罪而有左列情形之一者，處六月以上五年以下有期徒刑：
一、於夜間侵入住宅或有人居住之建築物、船艦或隱匿其內而犯之者。
二、毀越門扇、牆垣或其他安全設備而犯之者。
三、攜帶兇器而犯之者。
四、結夥三人以上而犯之者。
五、乘火災、水災或其他災害之際而犯之者。
六、在車站或埠頭而犯之者。
前項之未遂犯罰之。


司法院資訊處製作；財團法人民間司法改革基金會備份。
